【裁判字號】    97,消債更,1542
【裁判日期】    980113
【裁判案由】    更生事件
【裁判全文】
臺灣臺南地方法院民事裁定          97年度消債更字第1542號
債  務  人  甲○○
代  理  人  徐豐益律師
上列當事人聲請消費者債務清理事件，本院裁定如下：
    主  文
債務人甲○○自民國九十八年一月十三日下午四時起開始更生程
序。
    理  由
一、按債務人不能清償債務或有不能清償之虞，且無擔保或無優
    先權之債務總額未逾新臺幣（下同）1200萬元者，於法院裁
    定開始清算程序或宣告破產前，得向法院聲請更生。法院開
    始更生程序之裁定，應載明其年、月、日、時，並即時發生
    效力，消費者債務清理條例第3條、第42條第1項、第45條第
    1項定有明文。
二、本件債務人主張：債務人現每月薪資收入約36,343元，負債
    總額為7,249,036元（無擔保債務為1,703,000元，有擔保債
    務為5,546,036元），名下財產雖有房屋1筆及土地3筆，財
    產總額為890,502元，但負債顯然超過資產甚多。債務人尚
    須支出個人及家庭生活費，已達不能清償債務或有不能清償
    之虞之程度。債務人曾於民國97年5月間向最大債權金融機
    構玉山銀行申請債務協商，然而協商不成立。債務人僅係一
    般消費者，並未從事營業，復未經法院裁定開始清算程序或
    宣告破產，爰向本院聲請更生等語。
三、經查，債務人於97年度之薪資總額為705,860元，平均每月
    薪資約58,822元，經本院強制扣薪，並扣除保險費、全民健
    保費及退撫基金等金額後，平均每月實際收入約35,581元，
    名下財產雖有房屋1筆及土地3筆，財產公告現值為890,502
    元，然負債總額為7,249,036元（無擔保債務為1,703,000元
    ，有擔保債務為5,546,036元），負債顯然超過資產甚多，
    以及其僅係一般消費者，並未從事營業之事實，業據債務人
    提出債權人清冊、財產及收入狀況說明書、財政部台灣省南
    區國稅局96年度綜合所得稅各類所得資料清單、財政部台灣
    省南區國稅局財產歸屬資料清單、土地及建物登記謄本、財
    團法人金融聯合徵信中心當事人查詢個人資料（信用報告）
    、97年1月至12月之發薪通知單、本院97年度執字第283、23
    38、6502、9039、106 84、32049、77373、83355、87468、
    83293號執行命令及臺灣高雄地方法院96年度執字第119962
    號、96年度執全字第5905號、97年度執字第36927號、97年
    度執全字第4526號、97年度司執字第9881、21886、36927、
    53486號民事執行處通知函、銀行存摺、本票及借據影本為
    證，堪認債務人確已達不能清償債務或有不能清償之虞之程
    度。
四、按債務人對於金融機構因消費借貸、自用住宅借款、信用卡
    或現金卡契約而負債務，在聲請更生或清算前，應提出債權
    人清冊，以書面向最大債權金融機構請求協商債務清償方案
    ，並表明共同協商之意旨，消費者債務清理條例第151條第1
    項定有明文。債務人主張其曾於97年5月間向最大債權金融
    機構玉山銀行申請債務協商，惟協商不成立，業據提出前置
    協商不成立通知書為證，自堪信為真實。
五、綜上所述，債務人僅係一般消費者，並未從事營業，其已達
    不能清償債務或有不能清償之虞之程度，其中無擔保或無優
    先權之債務，在1200萬元以下。債務人曾向最大債權金融機
    構玉山銀行請求協商債務清償方案，惟協商不成立，且未經
    法院裁定開始清算程序或宣告破產，又查無消費者債務清理
    條例第6條第3項、第8條或第46條各款所定駁回更生聲請之
    事由存在，則債務人聲請更生，應屬有據，爰裁定如主文。
中    華    民    國    98    年    1     月    13    日
              民事第三庭    法      官  林福來
上為正本係照原本作成
本裁定不得抗告。
本裁定已於98年1月13日下午4時公告。
中    華    民    國    98    年    1     月    13    日
                            書  記  官  吳俊達


司法院資訊處製作；財團法人民間司法改革基金會備份。
